Inventaris van het archief van de educatieve omroep Teleac/NOT, voorlopers en samenwerkingsverbanden, (1951) 1961-2010
Nationaal Archief, Den Haag
- Archief Teleac/NOT 1996-2010, C
  - Stukken betreffende bijzondere onderwerpen, C2
    - Publiciteit omtrent cursussen, C2.8
      - Publiciteit, C2.8.1
        - Teleackrant najaar 1996-voorjaar 1997 en Programmagids najaar 1997-najaar 2001., 1996 - 2001; 284
        - Teleacgids voorjaar 2002-najaar 2006., 2002 - 2006; 671
        - Schooltv-gids voor het basis- en voortgezet onderwijs najaar 1996 (1) en januari-juni 1997 (3)., 1996 - 1997; 684
        - Schooltv-gids voor het basis- en voortgezet onderwijs najaar 1997 (1) en januari-juni 1998 (3en 4)., 1997 - 1998; 685
        - Schooltv-gids voor het basis- en voortgezet onderwijs najaar 1998 (1en 2) en januari-juni 1999 (3)., 1998 - 1999; 686
        - Schooltv-gids voor het basis- en voortgezet onderwijs najaar 1999 (1en 2) en januari-juni 2000 (3 en 4)., 1999 - 2000; 69
        - Schooltv-gids voor het primair en voortgezet onderwijs schooljaar 2000/2001., 70
        - Schooltv-gids primair onderwijs schooljaar 2001/2002 en voortgezet onderwijs schooljaar 2001/2002., 687
        - Schooltv-gids primair onderwijs schooljaar 2002/2003 en voortgezet onderwijs schooljaar 2002/2003., 688
        - Schooltv-gids onderwijs schooljaar 2003/2004 en voortgezet onderwijs schooljaar 2003/2004., 689
        - Schooltv-gids onderwijs schooljaar 2004/2005 en voortgezet onderwijs schooljaar 2004/2005., 690
        - Schooltv-gids primair onderwijs schooljaar 2005/2006., 691
        - Schooltv-gids voortgezet onderwijs schooljaar 2005/2006 Kunst en cultuur, Mens en economie, Mens en maatschappij, Mens en natuur, Nederlands en media-ecucatie, Vreemde talen, Wiskunde., 692
        - Schooltv-gids primair onderwijs schooljaar 2006/2007., 693
        - Schooltv-gids primair onderwijs najaar 2007., 694
        - Schooltv-gids voor- en vroegschoolse periode najaar 2008., 697
        - Schooltv-gids primair onderwijs najaar 2008 en voorjaar 2009., 695
        - Schooltv-gids primair onderwijs najaar 2009., 696
        - Uitzendrooster najaar 1996 en januari-juni 1997 voor basis- en voortgezet onderwijs en informatie over series uitgezonden in het schooljaar 1996/1997., 724
        - Schooltv-agenda najaar 1997 en januari-juni 1998 voor basis- en voortgezet onderwijs en informatie over series uitgezonden in het schooljaar 1997/1998., 725
        - Schooltv-agenda najaar 1998 en januari-juni 1999 voor basis- en voortgezet onderwijs en bestellijsten., 1998 - 1999; 726
        - Schooltv-agenda september-december 1999 voor basis- en voortgezet onderwijs en bestellijst., 727
        - Schooltv uitzendposter september-december 2008 voortgezet onderwijs en informatie over series uitgezonden in het schooljaar 2008/2009., 728
        - Videocatalogus Schooltv-series met lesmateriaal editie 1996/1997, getypte informatie (koopvideio's), Catalogus koopvideo's editie 1997/1998 basisonderwijs en Catalogus koopvideo's editie 1997/1998 voortgezet onderwijs (Schooltv-series en begeleidend materiaal)., 699
        - Catalogus 1998/1999 koopvideo's beroep en bedrijf en talen., 700
        - Catalogus 2000/2001 koopvideo's primair onderwijs (Schooltv-series en begeleidend materiaal)., 701
        - Catalogus 2001/2002 koopvideo's primair onderwijs en Catalogus 2001/2002 koopvideo's voortgezet onderwijs (Schooltv-series en begeleidend materiaal)., 702
        - Catalogus 2002/2003 koopvideo's primair onderwijs en Catalogus 2002/2003 koopvideo's voortgezet onderwijs (Schooltv-series en begeleidend materiaal)., 703
        - Videocatalogus primair onderwijs 2003/2004 en Videocatalogus voortgezet onderwijs 2003/2004 (Schooltv-series en begeleidend materiaal)., 704
        - Videocatalogus primair onderwijs 2004/2005 en videocatalogus voortgezet onderwijs 2004/2005 (Schooltv-series en begeleidend materiaal)., 705
        - Video's & dvd's Catalogus voor primair onderwijs 2005/2006 (Schooltv-series en begeleidend materiaal)., 706
      - Cleverland, waar JIJ de Slimste bent!, C2.8.2
        - Cleverland, waar JIJ de Slimste bent! 28/29 december 2007: programmaboek, affiche, plattegrond evenement en paspoort., 1800
        - Cleverland, waar JIJ de Slimste bent!: plastictasje (zonder datum aangetroffen bij de materialen van 2007)., 1802
        - Cleverland, waar JIJ de Slimste bent! 30 december 2008: affiche en flyer (A5-formaat)., 1801
        - Cleverland, waar JIJ de Slimste bent! 30 december 2008: reclamemateriaal in de vorm van folders, sticker, kaarten en tijdschrift aangetroffen in de rugzak., 1803
        - Cleverland, waar JIJ de Slimste bent! 30 december 2008: rugzak en pen met tekst 'Cleverland 2008 en kinderschepje (kids.kennisnet.nl), softballetje (muziekcentrum v/d omroep), 'geduld-spelletje' (nederland-e.nl) en plastictasje (beeld en geluid)., 1804
        - Cleverland, waar JIJ de Slimste bent!: t-shirt (maat XL), heren polo (maat M) en 2 dames polo's (maat M en L) met opdruk op de rug: crew cleverland., 2007 - 2008; 1805
      - Veringa Stipendium, C2.8.3
        - Veringa Stipendium: instelling vrijdag 26 september 2003 (ter gelegenheid van het 40 jarig jubileum van Teleac/NOT) en doelstelling., 1715
        - Veringa Stipendium: communicatieplan 2003/2004, persbericht en informatie met aanvraagformulieren., 1716
        - Veringa Stipendium: uitreiking (voor de eerste keer) 27 september 2004., 2004 - 2005; 1717
        - Veringa Stipendium: uitreiking 5 oktober 2005., 1718
- Archief Stichting tot bevordering van Afstandseducatie, D
  Deze stichting beheerde de zgn. nevenactiviteiten, de programmaondersteunende activiteiten zoals de uitgave van cursusboeken e.d.
  - Instelling, ontwikkeling, D1
    - Akte van oprichting/statuten 1988, akte van wijziging statuten 1994 en akte van schenking van vermogensbestanddelen geschonken door de Stichting Teleac., 1988 - 1994; 27
    - Vergaderstukken van het Bestuur (niet compleet)., 1993 - 1998; 1142
      Verslagen van vergaderingen van het Bestuur Stichting Afstandseductie maken ook deel uit van de vergaderstukken van het Bestuur van de Stichting Teleac en zijn daar te vinden
    - Statutenwijziging 1 juli., 1996; 792
  - Rekeningen, D2
    - Jaarrekening 1988, 1989, 1990, 1991, 1992, 1993, 1994 en 1995., 1989 - 1996; 58
    - Jaarrekening 1996., 1997; 545
    - Jaarrekening 1997., 1998; 617
    - Jaarrekening 1998., 1999; 539
    - Jaarrekening 1999 en 2000., 2000 - 2001; 618
    - Jaarrekening 2002, 2003 en 2004 (2004 alleen accountantsverklaring met machtiging)., 2003 - 2005; 619
- Archief Educom, E
  - Stukken van algemene aard, E1
    - Vergaderstukken, E1.1
      - Educom Raad van Toezicht, E1.1.1
        - Vergaderstukken (januari en april)., 2005; 1242
        - Vergaderstukken (mei)., 2005; 1243
      - Educom Bestuursvergaderingen, E1.1.2
        - Verslag en besluitenlijst (8 oktober)., 1991; 1792
        - Vergaderingen, agenda's met bijlagen en notulen., 1998; 1078
        - Vergaderingen, agenda's met bijlagen en notulen., 1999; 1079
        - Vergaderingen, agenda's met bijlagen en notulen (februari t/m augustus)., 2000; 1081
        - Vergaderingen, agenda's met bijlagen en notulen ((september t/m december)., 2000; 1082
        - Vergaderingen, agenda's met bijlagen en notulen., 2001; 1080
        - Vergaderingen, agenda's met bijlagen en notulen., 2002; 917
        - Vergaderingen, agenda's met bijlagen en notulen., 2003; 918
        - Vergaderingen, agenda's met bijlagen en notulen., 2004; 919
        - Vergaderingen, agenda's met bijlagen en notulen., 2005; 920
      - Educom Dagelijks Bestuur, E1.1.2
        - Verslagen van bijeenkomsten met directie(s)., 1991; 1791
      - Educom Presidium, E1.1.3
        - Vergaderingen, agenda's met bijlagen en notulen., 2001; 942
        - Vergaderingen, agenda's met bijlagen en notulen., 2002; 811
        - Vergaderingen, agenda's met bijlagen en notulen., 2003; 810
        - Vergaderingen, agenda's met bijlagen en notulen., 2004; 809
        - Vergaderingen, agenda's met bijlagen en notulen., 2005; 808
        - Vergaderingen, agenda's met bijlagen en notulen., 2006; 807
      - Educom Directie-overleg, E1.1.4
        - Vergaderingen; agenda's met bijlagen., 1999; 1920
          Voor notulen zie nummer 943
        - Vergaderingen; agenda's met bijlagen., 2000; 1922
        - Vergaderingen; agenda's met bijlagen., 2001; 1923
        - Vergaderingen; agenda's met bijlagen., 2002; 1924
        - Vergaderingen; notulen., 1999 - 2002; 943
        - Vergaderingen; notulen., 2003; 1352
  - Stukken betreffende bijzondere onderwerpen, E2
    - Oprichting en organisatie, E2.1
      - Instelling. Ontwikkeling. Opheffing, E2.1.1
        - Totstandkoming Samenwerkingsovereenkomst NOT/RVU/Teleac., 1985; 785
        - Besturenoverleg NOT/RVU/Teleac; vergaderingen., 1985 - 1986; 957
        - Werkgroep Rechtspersoon NOT/RVU/Teleac; vergaderingen (april t/m september)., 1986; 956
        - Akte van oprichting/statuten 1986 en statutenwijziging 1988, 1990, 1991 en 1995 van de Stichting Educatieve Omroepcombinatie (Educom)., 1986 - 1995; 18
        - De organisatie van Stichting Educatieve Omroepcombinatie (Educom): regelingen, samenstelling besturen, overzichten commissies en vertegenwoordigingen., 1990 - 1993; 1778
          Zie inventarisnummer 18 voor de statuten
        - Begin van samenwerking richting fusie tussen Educom, NOT, RVU en Teleac/NOT., 1994 - 1997; 19
          Waarschijnlijk is er even sprake geweest van een fusie tussen de drie Educom-partners, maar is de RVU er uiteindelijk niet in meegegaan
        - Statutenwijziging 1997 en 2001 van de Stichting Educatieve Omroepcombinatie (Educom)., 1997 - 2001; 784
        - Visitatie Landelijke Publieke Omroep; evaluatierapport 'De visie en verder'., 2003; 1061
          Zie inventarisnummer 1062 voor het rapport van de RVU, het rapport van Teleac/NOT ontbreekt bij inventarisnummer 1063
        - Erkenningsaanvraag 2005-2010., 2004; 775
    - Financiën, E2.3
      - Begrotingen, E2.3.1
        - Grootboek 1992., 356
        - Grootboek 1993., 371
        - Educom jaarplan 2004., 2003; 805
        - Educom budgetbrief 2004., 1516
        - Begrotingen 4e kwartaal 1988 (versie 22 juli en 3 november)., 485
        - Begroting 1990 (niet compleet)., 511
        - Begroting 1991., 1990 - 1991; 360
        - Begroting 1992., 1991 - 1993; 361
        - Begroting 1993., 1992 - 1993; 362
        - Begroting 1994., 1993 - 1994; 363
        - Begroting 1995., 1994 - 1995; 364
      - Rekeningen, E2.3.2
        - Jaarrekening 1989 en 1990., 1990 - 1991; 48
        - Jaarrekening 1991., 1990 - 1994; 370
        - Jaarrekening 1992 en 1993., 1993 - 1994; 600
        - Jaarrekening 1993, managementletter., 1994; 601
        - Jaarrekening 1994., 1995; 331
        - Jaarrekening 1995., 1996; 553
        - Jaarrekening 1996 met accountantsverklaring en machtiging., 1997; 544
        - Jaarrekening 1997., 1998; 543
        - Jaarrekening 1998., 1999; 604
        - Jaarrekening 1999., 2000; 605
        - Jaarrekening 2000., 2001; 606
        - Jaarrekening 2001., 2002; 607
        - Jaarrekening 2002 met accountantsverklaring en machtiging., 2003; 608
        - Jaarrekening 2003 met accountantsverklaring en machtiging., 2004; 609
        - Jaarrekening 2004 met accountantsverklaring en machtiging., 2005; 610
      - Overige financiële aangelegenheden, E2.3.3
        - Commissie Coördinatie Financieel Beleid (CCFB): vergaderstukken (juli)., 1988; 1779
        - Verdeling uurbedragen: overleg met betrokkenen., 1987 - 1990; 49
        - Commissie Coördinatie Financieel Beleid (CCFB): vergaderstukken (januari en februari)., 1994; 352
        - Opdracht aan KPMG Klynveld Kraayenhof en Co voor de controle van de jaarrekening., 1988 - 1989; 497
        - Administratieve richtlijnen t.b.v. de samenstelling van de begroting en jaarrekening., 1988 - 1990; 1780
        - Commissie Coördinatie Financieel Beleid (CCFB): vergaderstukken (september t/m december)., 1995; 357
        - Verdeling uurbedragen: probleemaanpak., 1989 - 1990; 51
        - Verdeling uurbedragen: probleemaanpak., 1991 - 1997; 50
        - Onderzoek vermogenspositie omroepen, rapportage door 'commissie van der Zwam'., 1992; 333
        - Administrateursoverleg: vergaderstukken (januari)., 1994; 353
        - Administrateursoverleg: vergaderstukken (februari 1994 t/m januari 1995)., 1994 - 1995; 354
        - Administrateursoverleg: vergaderstukken (februari t/m juni)., 1995; 358
        - Administrateursoverleg: vergaderstukken (juli t/m december)., 1995; 359
    - Hulpmiddelen voor de administratie, E2.4
      - Briefpapier en enveloppen door de jaren heen gebruikt., 1995; 1293
      - Briefpapier., 1999; 1351
    - Beleid, E2.5
      - Beleidsbepaling, E2.5.1
        - Aanbevelingen voor het communicatiebeleid, introductie Educom (Communication Strategies)., 1988; 1347
        - Discussie over de positie van Educom binnen de publieke omroep in de toekomst., 1996; 1241
        - Programmabeleid Educom 2000-2005 op hoofdlijnen (definitief concept)., 1346
        - Concessiebeleidplan., 2005; 1245
    - Programmaraden, E2.6
      - Algemeen, E2.6.1
        - Werkzaamheden kamers., 2000; 1338
        - Plan van aanpak en reglement representiviteit., 2000 - 2001; 1337
        - Cv's leden., 2001; 941
        - Bijeenkomsten voorzitters 'kamers van de Educom-programmaraad'., 2001; 1344
        - Werkwijze programmaraad en Kamers (31 oktober 2002)., 1345
        - Huishoudelijk reglement., 2005; 1339
        - Protocol benoeming leden programmaraad., 2005; 1349
        - Samenstelling per kamer; cv's leden en rooster van aftreden., 2004; 803
        - Samenstelling per kamer; cv's leden en rooster van aftreden., 2006; 801
        - Samenstelling per kamer; cv's leden en rooster van aftreden., 2007; 1336
        - Overzicht profielen van de leden van de programmaraad., 2006; 1348
      - Voltallige Programmaraad, E2.6.2
        - Vergaderstukken., 2003; 806
        - Vergaderstukken., 2004; 804
        - Vergaderstukken., 2005; 802
        - Vergaderstukken., 2006; 800
      - Kamers van de Programmaraad, E2.6.3
        - Jeugdeducatie, E2.6.3.1
          - Agendacommissie: vergaderingen., 2004; 1754
          - Overzicht leden programmaraad Jeugdeducatie., 2005; 1759
          - Vergaderingen., 2003; 1752
          - Vergaderingen (januari)., 2004; 1757
          - Vergaderingen (mei en september)., 2004; 1755
          - Vergaderingen (november)., 2004; 1756
          - Vergaderingen (februari)., 2005; 1758
          - Vergaderingen (juni)., 2005; 1761
          - Vergaderingen (september)., 2005; 1762
          - Vergaderingen (november)., 2005; 1763
          - Vergaderingen (februari)., 2006; 1764
          - Vergaderingen (mei)., 2006; 1766
          - Vergaderingen (september)., 2006; 1767
          - Vergaderingen (novermber)., 2006; 1768
        - Volwasseneneducatie, E2.6.3.2
          - Agendacommissie: vergaderstukken., 2003 - 2005; 1730
          - Vergaderstukken (januari t/m juni)., 2003; 1719
          - Vergaderstukken (september t/m november)., 2003; 1720
          - Vergaderstukken (februari t/m april)., 2004; 1721
          - Vergaderstukken (september)., 2004; 1722
          - Vergaderstukken (december)., 2004; 1723
          - Vergaderstukken (februari t/m mei)., 2005; 1724
          - Vergaderingen (september t/m november)., 2005; 1725
          - Vergaderingen (februari)., 2006; 1726
          - Vergaderingen (mei)., 2006; 1727
          - Vergaderingen (september)., 2006; 1728
        - RVU-Kamer, E2.6.3.3
          - Agenda's en verslagen., 2002 - 2004; 1770
          - Overzicht leden per 31-12-2004., 1769
    - Publiciteit, E2.8
      - Nieuws, nieuwsbulletin voor en over educatieve omroep: nummer 0., 1990; 742
    - Documentatie, ingekomen van de RVU, E2.9
      - Jaarverslagen, E2.9.1
        - Jaarverslag 1993., 1994; 620
        - Jaarverslag 2002., 2003; 621
        - Jaarverslag 2003., 2004; 622
      - Rekeningen, E2.9.2
        - Jaarrekening 1995., 1996; 611
        - Jaarrekening 1996., 1997; 602
        - Jaarrekening 1998 (concept)., 1999; 603
        - Jaarrekening 2000 (concept)., 2001; 612
        - Jaarrekening 2001 (concept)., 2002; 613
        - Jaarrekening 2002., 2003; 614
        - Jaarrekening 2003., 2004; 615
      - Overig, E2.9.3
        - Zendtijdaanvraag RVU voor radio en zendtijdverdeling., 1979 - 1980; 1042
        - RVU programmabeleid voorjaarsnotitie 1997 van de Programma Adviesraad., 767
        - RVU jaarplan programmastaf januari t/m december 2004 met de bijlage; Meerjaren Beleidsplan 2004-2007 en jaarplan 2005., 2003; 768
          Jaarplan 2005 bestaat uit iets meer dan 1 A4-tje
        - Visitatie Landelijke Publieke Omroep; evaluatierapport 'De RVU evolueert'., 2003; 1062
          Zie inventarisnummer 1061 voor het rapport van de Educom, het rapport van Teleac/NOT ontbreekt bij inventarisnummer 1063
        - Meerjarenbeleidsplan 2006-2007 (opschuivend) inclusief de jaarplannen Schooltv, Teleac en RVU., 1342
        - Meerjarenbeleidsplan 2006-2008 (opschuivend) inclusief de jaarplannen Schooltv, Teleac en RVU (concept)., 1343
- Archief Feduco, F
  - Stukken van algemene aard, F1
    - Jaarverslagen, F1.2
      - Open Schooltijd: algemeen jaaroverzicht seizoen 1982/1983., 430
      - Open Schooltijd: algemeen jaaroverzicht seizoen 1983/1984., 431
      - Open Schooltijd: algemeen jaaroverzicht seizoen 1984/1985., 432
      - Open Schooltijd: algemeen jaaroverzicht seizoen 1985/1986., 433
      - Open Schooltijd/Feduco: algemeen jaaroverzicht seizoen 1986/1987., 434
      - Feduco: Jaarverslag 1984., 1985; 483
  - Stukken betreffende bijzondere onderwerpen, F2
    - Instelling. Ontwikkeling. Opheffing, F2.1
      - Akte van oprichting van de Stichting Federatie voor Educatieve Omroep., 1982; 32
        Open Schooltijd is een samenwerkingsverband (AVRO, KRO, NOS, RVU, Teleac TROS en VARA) in het kader van het projectenbeleid volwasseneducatie. Feduco is de verantwoordelijke omroep voor uitzendingen van Open Schooltijd. Tot 1980 was de NOS de uitzendgemachtigde van Open Schooltijd
      - Samenwerking Feduco met de Stichting Instituut Voor Individueel Onderwijs (IVIO)., 1987 - 1988; 399
    - Financiën, F2.3
      - Begrotingen, F2.3.1
        - Feduco: begroting., 1986; 442
        - Feduco: begroting., 1987; 443
        - Open School: begrotingen 52 uur zendtijd., 1987; 444
      - Rekeningen, F2.3.2
        - Feduco: Jaarrekening 1985., 1986; 439
        - Feduco: Jaarrekening 1987., 1988; 484
    - Beleid, F2.5
      - Rapporten en (markt)onderzoeken, F2.5.1
        - Richtlijnen voor de inhoudsbepaling van het geïntegreerde onderwijs- en vormingsplan, aanwijzingen met betrekking tot de uitvoering ervan., 1977; 423
        - Wie zijn de deelneemsters en deelnemers aan de Open School proef?, een tussentijds rapport, op basis van 915 intervieuws, afgenomen bij het begin van de proef., 1979; 1528
        - Kijken naar Open Schooltijd, resultaten van een onderzoek door Intomart in opdracht van Stichting Teleac., 1980; 414
        - Met welke materialen wordt leerdoelgericht gewerkt en hoe?, een tussenrapport., 1980; 1526
        - Notitie 'De 'vierde mediapoot' van de Open Schooltijd', evalutie van het experiment het leveren van artikelen aan huis-aan-huis bladen., 1980; 1789
        - Een experimenteel onderzoek met betrekking tot een tweetal varianten van een Open School radio-programma door M.S. Almere B.V. Marktonderzoek in opdracht van het Ministerie van Cultuur Recreatie en Maatschappelijk Werk., 1981; 419
        - Een kwalitatief onderzoek naar een Open School televisie-programma door M.S. Almere B.V. Marktonderzoek in opdracht van het Ministerie van Cultuur Recreatie en Maatschappelijk Werk., 1981; 420
        - Een registratief onderzoek met betrekking tot Open School en Media door M.S. Almere B.V. Marktonderzoek in opdracht van het Ministerie van Cultuur Recreatie en Maatschappelijk Werk., 1981; 421
        - Rapport Radio en televisie in de Open-Schoolproef., 1981; 425
        - Het gebruik van radio en televisie voor de Open School., 1981; 1921
          Publikatie van Ministerie van Cultuur, Recreatie en Maatschappelijk Werk
        - Een onderzoek naar een alternatieve versie van de Taalstraat door M.S. Almere B.V. Marktonderzoek in opdracht van N.O.S./Teleac., 1982; 415
        - Een onderzoek naar het radio-programma 'Leren hoe doe je dat' door M.S. Almere B.V. Marktonderzoek in opdracht van N.O.S./Stichting Teleac., 1982; 422
        - Kijk op diverse Open School programma's, alsmede de beoogde doelgroep Een verslag van Open School onderzoek in 1981 en 1982 door M.S. Almere B.V. Marktonderzoek., 1983; 416
        - Een onderzoek naar interesses op edukatief/vormend gebied in het kader van de Open Schooltijd door M.S. Almere B.V. Marktonderzoek in opdracht van de N.O.S., 1984; 417
        - Een onderzoek met betrekking tot de Open Schooltijd inventarisatie van interesses op edukatief/vormend gebied en het image van de Open Schooltijd door M.S. Almere B.V. Marktonderzoek in opdracht van de N.O.S.., 1984; 418
        - Leren met Televisie, een onderzoek naar de thema-uitzendingen van Open Schooltijd (eindrapport)., 1984; 1488
        - Feduco: Uitgangspunten voor een opennetcursus Nederlands voor anderstaligen, verslag discussiedag 15 december 1987., 429
    - Programmering, F2.6
      - Programmering Feduco, F2.6.1
        - Feduco-programma 1986-1987., 1095
    - Cursussen, F2.7
      - Cursusaanbod, F2.7.1
        - Feduco en Stichting Nationaal Instituut voor Budgetvoorlichting (NIBUD): Waar blijft je geld?, een cursus over bezuinigen., 1983; 410
        - Stichting Nationaal Instituut voor Budgetvoorlichting (NIBUD) in coproductie met Feduco: Rondkomen volgens plan., 1984; 397
        - Feduco: Pensioen in zicht., 1983; 395
        - Feduco: TEMA (7 boekjes van dit programma met de onderwerpen:Amateurmuziek en -Toneel, Beter worden zonder Medicijnen, Gelijke Kansen in het Onderwijs, Kleurrijk Nederland, Ouder Worden, Te weinig en Teveel eten, Zelfdoding bij Jongeren)., 1985 - 1986; 384
        - Feduco: 7 manieren om je tijd te versieren., 1986; 394
        - Feduco: Gewoon rekenen, proefpakket bi de cursus rekenen voor volwassenen., 1987; 406
        - Feduco: Gepakt en gezakt, boekje samengesteld door Consumentenbond onder verantwoordelijkheid van de Stichting COMAC., 1988; 412
          Stichting COMAC is een samenwerkingsverband van de Consumentenbond, het Konsumenten Kontakt en de Stichting de Ombudsman
      - Open Schooltijd, F2.7.2
        - Reken maar!, deel 1, 2 en 3 (proefmateriaal)., 1979 - 1980; 402
        - Wat leer je er van? (verslag van een drietal proefvertoningen van het programma Open Schooltijd., 1979; 1536
        - Ik heb u lief mijn Nederlands., 1980; 1484
        - Ik heb u lief mijn Nederlands, deel 1, 2 en 3 (proefmateriaal)., 1980; 400
        - Ik heb u lief mijn Nederlands, taalboek 1 en 2, taalkrant 1 en 2 en werkbladen als aanvulling op de taalboeken., 1981 - 1983; 381
        - Leren, hoe doe je dat?., 1981; 401
        - Waar blijft je geld?, een cursus over budgetteren., 1981; 392
        - Alleen lagere school? toch verder leren!., 1982; 393
        - Vermageren en Dag dokter ( 2 cursussen over gezondheid)., 1982; 387
        - Werken aan werk, een cursus over beroepenoriëntatie., 1982 - 1983; 404
        - Fobieën, een cursus over angst., 1983 - 1984; 409
        - Leren met minder moeite., 1983; 403
        - Nederlands, taal, tekens en regels (1e en 2e druk)., 1983 - 1986; 383
        - Onderwijs, een cursus over schoolkeuze., 1983; 405
        - Seksualiteit., 1983; 386
        - Het kantongerecht., 1984; 388
        - Na LBO en MAVO, kansen voor 15-, 16- en 17-jarigen., 1984; 391
        - Druk zonder werk, Over je sociale (on)zekerheid., 1985; 390